---
title: "TDAB01 - Laboration 1"
author: "sambl126, johfa688"
date: "18 September 2018"
output: html_document
---

```{r setup, include=FALSE}
knitr::opts_chunk$set(echo = TRUE)
setwd("/home/sambl126/TDAB01/TDAB01/lab1/R")
```

## Uppgift 1
### a)
```{r}
v1col = rgb(0, 0, 255, max = 255, alpha = 125, names = "v1-graph")
v2col = rgb(255, 0, 0, max = 255, alpha = 125, names = "v2-graph")

v1.sd <- 4
v1.mean <- 10
v1 <- rnorm(n = 100,   v1.mean, v1.sd)
v2.sd <- 4
v2.mean <- 10
v2 <- rnorm(n = 10000, v2.mean, v2.sd)
hist(v1, probability = TRUE, xlab="Value", col=v1col, main="Histogram of v1 and v2", ylim=c(0, 0.15))
hist(v2, probability = TRUE, xlab="Value", col=v2col, add=TRUE)
legend("topleft", inset=0.02, c("V1", "V2"), fill=c(v1col, v2col), horiz=TRUE, cex=0.8)

# Täthetsfunktion för normalfördelning
v1.pdf <- (1 / sqrt(2 * pi * v1.sd^2)) * exp(-(v1 - v1.mean)^2 / (2 * v1.sd^2))
v2.pdf <- (1 / sqrt(2 * pi * v2.sd^2)) * exp(-(v2 - v2.mean)^2 / (2 * v2.sd^2))
hist(v1.pdf, probability = TRUE, xlab="Probability", 
     col=v1col, main="pdf histogram of v1 and v2", ylim=c(0, 50))
hist(v2.pdf, probability = TRUE, col=v2col, add=TRUE)

legend("topleft", inset=0.02, c("V1", "V2"), fill=c(v1col, v2col), horiz=TRUE, cex=0.8)
```

### b)
Skillnaden är att V2-grafen ser närmare ut som en standard normalfördelning jämfört med V1. Vi ser också i pdf-histogrammet att V2 efterliknar en lenare exponentiell funktion jämfört med V1.

## Uppgift 2
```{r}
x1 = rbinom(n = 10000, size = 1, prob = 0.2)
hist(x1)

x2 = rbinom(10000, 20, 0.1)
hist(x2)

x3 = rbinom(10000, 20, 0.5)
hist(x3)

x4 = rgeom(10000, 0.1)
hist(x4)

x5 = rpois(10000, 10)
hist(x5)

y1 = runif(10000, 0, 1)
hist(y1, breaks = 100)

y2 = rexp(10000, 3)
hist(y2, breaks = 100)

y3 = rgamma(10000, 2, 1)
hist(y3, breaks = 100)

y4 = rt(10000, 3, 0)
hist(y4, breaks = 100)

y5 = rbeta(10000, 0.1, 0.1)
hist(y5, breaks = 100)

y6 = rbeta(10000, 1, 1)
hist(y6, breaks = 100)

y7 = rbeta(10000, 10, 5)
hist(y7, breaks = 100)
```

## Uppgift 3
### a)

```{r}
col1 = rgb(0, 0, 255, max = 255, alpha = 125, names = "v1-graph")
col2 = rgb(255, 0, 0, max = 255, alpha = 125, names = "v2-graph")

x1    = rbinom(n = 1000, size = 10000, prob = 0.001)
x1.dt = dbinom(x = 10000, size = 10000, prob = 0.001)
hist(x1, col = col1, xlim = c(-1,30), breaks = 100)
hist(x1.dt, col = col2, add=TRUE)

x2 = rt(1000, 10000, 0)
hist(x2, col = col2, breaks = 100)

x1.2 = rnorm(1000, mean(x1), sqrt(var(x1)))
hist(x1.2, col = col1, breaks = 100)

```

### b)
#### Binomialfördelning
Binomialfördelningen kan approximeras med en normalfördelning när n är tillräckligt stort.

#### Student-t-fördelning
Student-t-fördelningen närmar sig också en normalfördelning eftersom "svansen" blir mindre med större värde på v.

### c)
Normalfördelningen följer liknande mönster som x1 och x2.


## Uppgift 4

### a)
```{r}
stats = data(faithful)
waiting = faithful[, 2]
hist(waiting, probability = TRUE, breaks = 50, xlim=c(40, 100), ylim=c(0, 0.12))
```

### b)
```{r}
k <- 1:10000
x1 = rbinom(10000, 1, 0.3)
norm1 = rnorm(10000, 15, 3)
norm2 = rnorm(10000, 4, 2)
i = 1
for(x in x1) 
{
  k[i] = sample(x * norm1 + (1 - x) * norm2, 1)
  i = i + 1
}
hist(k, breaks=100)
```

### c)
```{r}
k <- 1:10000
x1 = rbinom(10000, 1, 0.35)
norm1 = rnorm(10000, 54, sqrt(20))
norm2 = rnorm(10000, 79, sqrt(25))
i = 1
for(x in x1) 
{
  k[i] = sample(x * norm1 + (1 - x) * norm2, 1)
  i = i + 1
}
hist(k, breaks=50, probability = TRUE, xlim=c(40, 100), ylim=c(0, 0.12))
```

## Uppgift 5
### a)
```{r}
Y.n = 10
Y.p = 0.1
Y = rbinom(10000, Y.n, Y.p)
Y.d = dbinom(0, Y.n, Y.p)
hist(Y)

n = 0
for(y in Y) 
{
  if(y == 0) {
    n = n + 1
  }
}

print(n)
```

### b)
```{r}
#1
pnorm(0, mean=0, sd=1)
#2
pnorm(1.0, mean=0, sd=1) - pnorm(-1.0, mean=0, sd=1)
#3
1 - pnorm(1.96, mean=0, sd=1)
#4
pbinom(9, 10, 0.1) - pbinom(1, 10, 0.1) # 9 och 1 eftersom det är "mindre än" och "större än" och det är diskreta värden.
#5
pbinom(0, 10, 0.1) - pbinom(-1, 10, 0.1) # -1 för tydlighet
#6
pbinom(10, 10, 0.1) - pbinom(0, 10, 0.1) # Eftersom nu så är det "mindre eller lika med"
```

### c)
```{r}
Y.n = 10
Y.p = 0.1
Y = rbinom(10000, Y.n, Y.p)
X = rnorm(10000, 0, 1)

X.cmf = ecdf(X)
Y.cmf = ecdf(Y)
plot(X.cmf, col="blue")
plot(Y.cmf, col="red", add = TRUE)

#1
X.cmf(0.0)
#2
X.cmf(1.0) - X.cmf(-1.0)
#3
1 - X.cmf(1.96)
#4
Y.cmf(9) - Y.cmf(1) # 9 och 1 eftersom det är "mindre än" och "större än" och det är diskreta värden.
#5
Y.cmf(0)-Y.cmf(-1) # -1 för tydlighet
#6
Y.cmf(10) - Y.cmf(0) # Eftersom nu så är det "mindre eller lika med" etc.
```

## Uppgift 6
